【裁判字號】    87,上訴,968
【裁判日期】    890329
【裁判案由】    毒品危害防制條例等
【裁判全文】
臺灣高等法院臺南分院刑事判決          八十七年度上訴字第九六八號  Ａ
      上  訴  人
      即  被  告  甲  ○  ○
右上訴人因違反肅清煙毒條例案件，不服臺灣臺南地方法院八十七年度訴字第四八三
號中華民國八十七年五月十三日第一審判決（起訴案號：臺灣臺南地方法院檢察署八
十七年度偵字第一九二八號、八十七年度營偵字第二六四號），提起上訴，本院判決
如左：
      主      文
原判決關於施用第二級毒品部分撤銷。
甲○○施用第二級毒品，累犯，免刑。
扣案含安非他命殘渣袋柒個沒收。
      事      實
一、甲○○曾於民國（下同）八十一年間因犯賭博罪，經本院判處有期徒刑十一月確
    定，於八十四年一月十日執行完畢，猶不知悔改，復於八十七年二月十一日或前
    三、四日間，在台南縣新營市○○路四九八巷十三號其住處，非法吸用第二級毒
    品「安非他命」乙次。嗣於八十七年二月七日下午三時三十分許，在上址住處為
    警查獲，並扣得含安非他命殘渣袋七個。
二、案經台南縣警察局歸仁分局及嘉義縣警察局報請臺灣臺南地方法院檢察署檢察官
    偵查起訴。由本院裁定送觀察勒戒，認有繼續施用毒品傾向，再裁定施以強制戒
    治，執行期滿。
      理      由
一、訊據上訴人即被告甲○○對於有前揭施用第二級毒品安非他命之事實並不爭執，
    而被告於八十七年二月十一日被查獲時經採渠尿液送檢驗結果，確呈安非他命陽
    性反應，有嘉義縣衛生局八十七年二月十九日嘉衛六字第八七０二一八七號煙毒
    尿液檢驗單一紙（見八十七年度營偵字第二六四號卷第十九頁）在卷可憑，復有
    含安非他命殘渣袋七個扣案可資佐證。按安非他命經投與人體後，約百分之七十
    於二十四小時內自尿中排出，約百分之九十於九十六小時內自尿中排出，其吸食
    時間距採集時間最長不會超過四日，已據行政院衛生署藥物食品檢驗局於八十一
    年二月八日以（八一）藥檢壹字第一一五六號函敘明白，足認被告於查獲前三、
    四日間，確有前揭吸用安非他命犯行。被告施用第二級毒品安非他命之事證明確
    ，犯行洵堪認定，應予依法論科。
二、上訴人即被告甲○○行為後，毒品危害防制條例已於八十七年五月二十日公布施
    行，自同月二十二日起生效，以之與行為時之舊法麻醉藥品管理條例比較結果，
    以裁判時之新法即毒品危害防制條例之規定有利於被告，自應適用該新法。核被
    告所為，係犯毒品危害防制條例第十條第二項之罪。又被曾於八十一年間因犯賭
    博罪，經本院判處有期徒刑十一月確定，於八十四年一月十日執行完畢，有臺灣
    臺南地方法院檢察署刑案資料查註紀錄表及本院被告全國前案紀錄表各一份在卷
    可按，其於五年之內再犯本件有期徒刑以上之罪，為累犯，應依法加重其刑。
三、被告經本院依職權裁定送觀察勒戒後，認有繼續施用毒品傾向，再裁定施以強制
    戒治，復因戒治滿三個月其成效經評定為合格，無繼續戒治之必要，經本院裁定
    停止戒治，所餘戒治期間付保護管束，茲保護管束期滿，有臺灣臺南地方法院檢
    察署八十九年三月八日南檢清護忠字第一三一四○號函檢附臺灣嘉義監獄代執行
    被告停止強制戒治期間，採驗尿液結果表暨執行保護管束情況表等在卷可參，自
    應為免刑之判決。原審予以論罪科刑雖非無見，惟對於法律之變更未及比較適用
    ，被告上訴雖未指摘及此，惟原判決此部分既有未洽，即應予撤銷，爰依法另為
    免刑之判決。含安非他命殘渣袋七個，係被告所有供非法吸用安非他命用之物，
    併依法宣告沒收。
四、據上論斷，應依刑事訴訟法第三百六十九條第一項前段、第三百六十四條、第二
    百九十九條第一項前段，毒品危害防制條例第十條第二項、第三十五條第三款，
    刑法第十一條前段、第二條第一項前段、第四十七條、第三十八條第一項第二款
    ，判決如主文。
本案經檢察官楊秀美到庭執行職務。
中    華    民    國      八十九      年      三      月      二十九    日
                                  臺灣高等法院臺南分院刑事第一庭
                                      審判長法官  鄭    文    肅
                                            法官  王    浦    傑
                                            法官  楊    明    章
右正本證明與原本無異。
不得上訴。
                                      法院書記官  易    慧    玲
中    華    民    國      八十九      年      三      月      三十      日
附錄本案論罪科刑法條全文：
毒品危害防制條例第十條第二項：施用第二級毒品者，處三年以下有期徒刑。


司法院資訊處製作；財團法人民間司法改革基金會備份。
